臺灣高雄地方法院民事簡易判決
111年度雄簡字第918號
原      告  黎金鳳  
訴訟代理人  林忠儀  
被      告  鄧氏燕莉

上列當事人間償還會款事件，本院於民國111年10月4日言詞辯論
終結，判決如下：
    主      文
一、被告應給付原告新臺幣貳拾壹萬伍仟元。
二、訴訟費用新臺幣貳仟參佰貳拾元由被告負擔。
三、本判決第一項得假執行。但被告如以新臺幣貳拾壹萬伍仟元
    供擔保後，得免為假執行。
    事實及理由
一、被告經合法通知，未於言詞辯論期日到場，核無民事訴訟法
    第386條各款所列情，爰依原告聲請，由其一造辯論而為判
    決。
二、原告主張：被告於109年7月間擔任互助會會首，邀約原告參
    加如附表一所示之二會互助會，第一會共45會員、第二會共
    40會員，就第一會僅開標至110年7月停標，惟原告續繳納活
    會會款至15期如附表二所示、第二會開標至110年7月，惟原
    告續繳活會會款至19期如附表三所示；就第一會原告共繳納
    活會款新臺幣(下同)94,000元(連第一會加計，如附表二)、
    第二會加計加開之會款原告共繳納會款68,000元；原告二會
    均為活會，原告變更依合會之法律關係(卷第179頁)，請求
    被告給付215,000元(卷第97頁，不請求法定遲延利息)。
三、被告經合法通知未到場亦未提出書狀作何聲明或答辯。
四、本院的判斷：
　㈠按因會首破產、逃匿或有其他事由致合會不能繼續進行時，
    會首及已得標會員應給付之各期會款，應於每屆標會期日平
    均交付於未得標之會員。但另有約定者，依其約定。會首就
    已得標會員依前項規定應給付之各期會款，負連帶責任。會
    首或已得標會員依同條第1 項規定應平均交付於未得標會員
    之會款遲延給付，其遲付之數額已達兩期之總額時，該未得
    標會員得請求其給付全部會款。民法第709 條之9 定有明文
    。
　㈡經查，原告主張上揭事實，業據其提出互助會單、匯款單等
    證，而被告經合法通知既未到庭爭執，亦未提出書狀作何有
    利於之聲明或答辯，依上開證據調查結果，自應認原告之主
    張為真實。依上開規定，上開二合會因被告倒會而不能繼續
    進行，被告就已得標會員應平均交付原告之各期會款負連帶
    清償責任，現遲付之數額已超過2期之總額，原告自得請求
    被告交付全部之會款。
　㈢原告主張上開二合會均於110年7月停標，有原告提出之匯款
    單為憑應可認為真實，至原告雖主張繼續繳納活會會款至11
    0年9月間，惟並未提出停標後原告有繼續繳納活會會款之證
    明，原告此部分主張即不能認為真實，是本件僅能認為正常
    開標至110年7月間即停標的之事實，以該月份為本件二會合
    會停標的計算期間，併為說明。　
　㈣依附表二所示之合會至110年7月時已開標13期，死會會員共
    應給付之死會會款為13萬元、附表三所示合會至110年7月時
    已開標17期，死會會員共應給付之死會會款為85,000元，兩
    者合計為215,000元，依上開規定應由被告負連帶給付之責
    任，是原告請求被告給付215,000元，即有理由應予准許。
五、綜上所述，原告依合會之法律關係，請求被告給付215,000 
    元，為有理由應予准許。
六、本判決第1 項係依民事訴訟法第427 條所規定之適用簡易訴
    訟程序所為被告敗訴之判決，爰依同法第389 條第1 項第3
    款規定依職權宣告假執行。併依同法第392 條第2 項規定諭
    知被告得供相當擔保金額後免為假執行。
七、結論：本件原告之訴為有理由，判決如主文。本件原告全部
    勝訴，訴訟費用應由被告負擔。
中　　華　　民　　國　　111 　年　　10　　月　　25　　日
          　　　　高雄簡易庭  法　官    林玉心
以上正本係照原本作成。
如不服本判決，應於送達後20日內，向本院提出上訴狀並表明上
訴理由，如於本判決宣示後送達前提起上訴者，應於判決送達後
20日內補提上訴理由書（須附繕本）。
中　　華　　民　　國　　111 　年　　10　　月　　25　　日
                              書記官    李月君
附表一：
編號  起標日 開標日 每期會款 會員人數 總會數 已開標會數  1 109年7月10日 每月10日 10,000元 45人(含會首1人) 45會 12會(110年7月停標)，惟原告主張續繳活會會款至15期  2 109年7月10日 每月10日(每3個月之25日加開1會，共加開3次)  5,000元 40人(含會首1人) 40會 16會(110年7月停標)，惟原告主張續繳活會會款至19期 

附表二（會款10,000元，即附表一編號1之合會）：
期數 得標時間 標金 (死)會款 活會款 第1期 109年7月10日 無,由會首即被告收取44名會員之會款共44萬元 無 10,000元 第2期 109年8月10日 4,000元 10,000元 6,000元 第3期 109年9月10日 4,000元 10,000元 6,000元 第4期 109年10月10日 4,000元 10,000元 6,000元 第5期 109年11月10日 4,000元 10,000元 6,000元 第6期 109年12月10日 4,000元 10,000元 6,000元 第7期 110年1月10日 4,000元 10,000元 6,000元 第8期 110年2月10日 4,000元 10,000元 6,000元 第9期 110年3月10日 4,000元 10,000元 6,000元 第10期 110年4月10日 4,000元 10,000元 6,000元 第11期 110年5月10日 4,000元 10,000元 6,000元 第12期 110年6月10日 4,000元 10,000元 6,000元 第13期 110年7月10日 4,000元 10,000元 6,000元 第14期 110年8月10日 4,000元 10,000元 6,000元 第15期 110年9月10日 4,000元 10,000元 6,000元 

附表三（會款5,000元，即附表一編號2之合會）：
期數 得標時間 標金 (死)會款 活會款 第1期 109年7月10日 無,由會首即被告收取39名會員之會款共195,000元 無 5,000元 第2期 109年8月10日 1,500元 5,000元 3,500元 第3期 109年9月10日 1,500元 5,000元 3,500元 第4期 109年10月10日 1,500元 5,000元 3,500元 第5期 109年10月25日 (加開1會) 1,500元 5,000元 3,500元 第6期 109年11月25日 1,500元 5,000元 3,500元 第7期 109年12月10日 1,500元 5,000元 3,500元 第8期 110年1月10日 1,500元 5,000元 3,500元 第9期 110年1月25日 (加開1會) 1,500元 5,000元 3,500元 第10期 110年2月10日 1,500元 5,000元 3,500元 第11期 110年3月10日 1,500元 5,000元 3,500元 第12期 110年4月10日 1,000元 5,000元 4,000元 第13期 110年4月25日 (加開1會) 1,000元 5,000元 4,000元 第14期 110年5月10日 2,000元 5,000元 3,000元 第15期 110年6月10日 2,000元 5,000元 3,000元 第16期 110年7月10日 2,000元 5,000元 3,000元 第17期 110年7月25日 (加開1會) 2,000元 5,000元 3,000元 第18期 110年8月10日 2,000元 5,000元 3,000元 第19期 110年9月10日 2,000元 5,000元 3,000元